【裁判字號】    95,易,722
【裁判日期】    950630
【裁判案由】    竊盜
【裁判全文】
臺灣彰化地方法院刑事判決               95年度易字第722號
公  訴  人  臺灣彰化地方法院檢察署檢察官
被      告  甲○○
上列被告因竊盜案件，經檢察官提起公訴（九十五年度偵字第四
三一七號），本院認有刑事訴訟法第二百七十三條之一第一項之
情形，而改依簡式審判程序判決如下：
    主  文
甲○○攜帶兇器竊盜，累犯，處有期徒刑捌月。扣案之鐵管壹支
，沒收之。
    事  實
一、甲○○曾因竊盜案件，經本院以九十一年度彰簡字第四五一
    號判決判處有期徒刑六月確定，入監執行，業於民國（下同
    ）九十二年五月二十日執行完畢。詎其仍不知悔改，因缺錢
    花用，行經乙○○位於彰化縣鹿港鎮○○路三二巷二號之建
    築工地，見該工地牆上附著有鐵條，竟思竊取該鐵條變賣以
    圖利，遂基於為自己不法所有之意圖，於九十五年五月六日
    上午五時四十分許，持其所有，客觀上足供兇器使用之鐵管
    一支（長約二十五公分）前至上開處所，以該鐵管拆卸附著
    於牆上鐵條之方式，竊取乙○○所有之鐵條十二支。得手後
    正欲離去之際，當場為巡邏員警攔檢盤查而查獲，並扣得其
    所有，已供其行竊所用之鐵管乙支。
二、案經彰化縣警察局鹿港分局報請臺灣彰化地方法院檢察署檢
    察官偵查起訴，本院認有刑事訴訟法第二百七十三條之一第
    一項之情形，而改依簡式審判程序審理。
    理  由
一、按除被告所犯為死刑、無期徒刑、最輕本刑為三年以上有期
    徒刑之罪或高等法院管轄第一審案件者外，於前條第一項程
    序進行中，被告先就被訴事實為有罪之陳述時，審判長得告
    知被告簡式審判程序之旨，並聽取當事人、代理人、辯護人
    及輔佐人之意見後，裁定進行簡式審判程序；除簡式審判程
    序及簡易程序案件外，第一審應行合議審判，刑事訴訟法第
    二百七十三條之一第一項、第二百八十四條之一分別定有明
    文。本件被告甲○○所涉係死刑、無期徒刑、最輕本刑為三
    年以上有期徒刑之罪或高等法院管轄第一審案件以外之罪，
    並於本院行準備程序時就被訴事實為有罪之陳述，本院合議
    庭依前揭規定，經評議結果，裁定改由一名法官獨任行簡式
    審判程序，先予敘明。
二、上揭事實，業據被告甲○○迭於警、偵訊中及本院行準備程
    序與審理時，均坦承不諱，核與證人即被害人乙○○於警詢
    中之證述，情節均相符（見鹿港警分偵字第０九五０００二
    八六四號警卷第四至六頁），此外，復有贓物認領保管單、
    現場照片等件在卷可資佐證（附於鹿港警分偵字第０九五０
    ００二八六四號警卷第一０頁、第十二頁、第一七至一九頁
    ），被告之自白應與事實相符，洵堪採信。從而，本件事證
    已臻明確，被告等上開犯行均堪認定。
三、按刑法第三百二十一條第一項第三款之攜帶兇器竊盜罪，係
    以行為人攜帶兇器竊盜為其加重條件，此所謂兇器，其種類
    並無限制，凡客觀上足對人之生命、身體、安全構成威脅，
    具有危險性之兇器均屬之，且祇須行竊時攜帶此種具有危險
    性之兇器為已足，並不以攜帶之初有行兇之意圖為必要，最
    高法院七十九年台上字第五二五三號判例意旨參照，查本件
    被告甲○○持以行竊所用之鐵管，係鐵質鑄造，質地堅硬，
    長約二十五公分，有相當之重量，此業據本院當庭勘驗屬實
    ，堪認對人之生命、身體可造成危險，客觀上屬具有危險性
    之兇器無訛，是核被告所為，係犯刑法第三百二十一條第一
    項第三款之攜帶兇器竊盜罪。復查，被告曾因竊盜案件，經
    本院以九十一年度彰簡字第四五一號判決判處有期徒刑六月
    確定，入監執行，業於九十二年五月二十日執行完畢等情，
    有臺灣彰化地方法院檢察署刑案資料查註紀錄表及臺灣高等
    法院被告全國前案紀錄表各一份附卷可稽，其受有期徒刑之
    執行完畢後，五年內再犯本件有期徒刑以上之罪，為累犯，
    應依刑法第四十七條規定，加重其刑。爰審酌被告正值青壯
    之年，不思努力獲取所需，僅因其缺錢花用即任意攫取他人
    財物，且其前已有竊盜之前科紀錄，經判刑確定，並已執行
    完畢後，仍再為本件竊盜犯行，顯有漠視法紀之情，惟其犯
    罪手段尚屬平和、犯後亦坦承犯行，態度良好，暨考量其竊
    取財物之價值尚非甚鉅，行竊次數僅有一次，致生危害程度
    非重，及其素行、生活狀況、智識程度等一切情狀，量處如
    主文所示之刑。扣案之鐵管一支係被告所有，且供其行竊犯
    罪所用之物，業據其陳明在卷，爰依刑法第三十八條第一項
    第二款規定，併予宣告沒收。
據上論斷，應依刑事訴訟法第二百七十三條之一第一項、第二百
九十九條第一項前段，刑法第三百二十一條第一項第三款、第四
十七條、第三十八條第一項第二款，判決如主文。
本案經檢察官田德煙到庭執行職務。
中    華    民    國    95    年    6     月    30    日
                  刑事第一庭          法  官  簡璽容
以上正本證明與原本無異。
如不服本判決，應於判決送達後十日內向本院提出上訴狀 (須附
繕本 )。
告訴人或被害人對於判決如有不服具備理由請求檢察官上訴者，
其上訴期間之計算係以檢察官收受判決正本之日期為準。
中    華    民    國    95    年    7     月    3     日
                                      書記官  王惠嬌
附錄本案論罪科刑法條全文：
中華民國刑法第321條
犯竊盜罪而有左列情形之一者，處6 月以上、5 年以下有期徒刑
：
一  於夜間侵入住宅或有人居住之建築物、船艦或隱匿其內而犯
    之者。
二  毀越門扇、牆垣或其他安全設備而犯之者。
三  攜帶兇器而犯之者。
四  結夥三人以上而犯之者。
五  乘火災、水災或其他災害之際而犯之者。
六  在車站或埠頭而犯之者。
前項之未遂犯罰之。


司法院資訊處製作；財團法人民間司法改革基金會備份。
